Agustina Ayelen Sosa

Frontend Developer

Tel: +541165149673 Git Hub | LinkedIn | Portfolio

E-mail: agustinaayelensosa2@gmail.com

Sobre mi

Soy una **desarrolladora Frontend** enfocada en construir experiencias digitales intuitivas y funcionales, utilizando tecnologías como **React**, **Next.js**, **TypeScript** y **Tailwind CSS**. Me destaco por mi capacidad para entregar tareas en tiempos eficientes, escribir código limpio y bien estructurado

Educación

Desarrollador Web Full Stack con especialización en Frontend

Henry Bootcamp (enero 2024 - junio-2024)

Desarrollador Web con PHP v MySQL

Universidad Nacional de Tecnología (Noviembre 2023 - Diciembre 2023)

Experiencia Laboral

Desarrollador Frontend

Deenex (Septiembre 2024 - actualidad)

- Implementé interfaces interactivas y responsivas utilizando React, TailwindCSS y Redux mejorando la experiencia del usuario.
- Aplicación de buenas prácticas y estándares de calidad.
- Colaboré con diseñadores y desarrolladores backends para la entrega de proyectos en tiempo y forma.

Desarrollador Freelance

(Julio 2024 - actualidad)

- Desarrollé aplicaciones web personalizadas para diversos clientes. EJEMPLO
- Mejora de usabilidad en un 20% mediante optimización de interfaces y flujos de usuario.
- Utilicé tecnologías como React, Next.js, TypeScript y TailwindCSS.

Proyectos

Palta App

- Aplicación PWA diseñada para ofrecer una experiencia digital ágil y cómoda
- Permite escanear un QR único de la mesa para crear y gestionar órdenes personalizadas.
- Diseño responsivo permitiendo una experiencia óptima en cualquier dispositivo
- Tecnologías: React, JavaScript, TailwindCSS, Redux Toolkit, RTK Query.

QR Generator

- Aplicación para convertir enlaces en códigos QR descargables.
- ❖ Tecnologías: React, Javascript, CSS, TailwindCSS, QR Code React.
- Enlaces: <u>Deploy</u> <u>Github</u>

Ice Cream

- Aplicación de pedidos directamente por WhatsApp.
- Interfaz responsiva e intuitiva permitiendo al usuario realizar un pedido de una manera sencilla.
- Tecnologías: React, TypeScript, TailwindCSS, Axios, Context, Clerk.
- ❖ Enlaces: Deploy

Habilidades Técnicas

- Frontend: React, Next.js, TypeScript, JavaScript, TailwindCSS, Redux, CSS.
- Herramientas: Git, GitHub, Axios, Figma.